臺灣高等法院臺中分院刑事裁定　　　　　100年度抗字第920號
抗　告　人
即 受 刑人　丁勝一
上列抗告人因聲請撤銷緩刑案件，不服臺灣臺中地方法院中華民
國100年10月4日100年度撤緩字第216號裁定（聲請案號：臺灣臺
中地方法院檢察署100年度執聲字第2804號），提起抗告，本院
裁定如下：
    主  文
抗告駁回。
    理  由
一、原裁定意旨略以：受刑人丁勝一因違反家庭暴力防治法案件
    ，經臺灣高等法院臺中分院以100年度上易字第688號判決，
    判處有期徒刑2月，緩刑2年，緩刑期間付保護管束，於民國
    （下同）100年6月23日確定，並於100年7月11日送執行，保
    護管束期間自100年6月23日起至102年6月22日止，嗣臺灣臺
    中地方法院檢察署檢察官指定受刑人應於100年7月20日上午
    9時45分到案執行並至該署觀護人室報到，其已遵期報到，
    且依命令於100年8月1日至該署觀護人室接受輔導，而受刑
    人並於100年8月1日填載保護管束人出國申請表，向臺灣臺
    中地方法院檢察署聲請於保護管束期間出國至中國大陸，並
    經該署檢察官准許自100年8月15日起至同年月31日止出國，
    顯見受刑人並未違反保安處分執行法上開規定；況聲請人復
    未提出相關證據佐憑受刑人有違反上開規定，且情節重大之
    情事；聲請人徒以受刑人陳述因經商需要經常出國，無法執
    行保護管束，請求撤銷緩刑等語，遽認受刑人有違反保安處
    分執行法上開規定，即聲請對其撤銷緩刑之宣告，尚嫌速斷
    ，應予駁回等語。
二、抗告意旨係以：抗告人即受刑人丁勝一（下稱抗告人）因案
    發前本即在中國大陸廣州地區分租攤位做生意，以維持生計
    ，故須經常往返兩岸，無法接受保護管束；事因本院100年
    上易字第688號刑事判決書送達時，抗告人身在大陸，故未
    知悉緩刑期間亦被交付保護管束之情形；且收到執行書前已
    買好機票，錯過瞭解案件情況之時機，抗告人自願放棄緩刑
    宣告，使得予以維生計，爰提起抗告云云。
三、按「受保護管束人在保護管束期間內，應遵守下列事項：(一)
    保持善良品行，不得與素行不良之人往還。(二)服從檢察官及
    執行保護管束者之命令。(三)不得對被害人、告訴人或告發人
    尋釁。(四)對於身體健康、生活情況及工作環境等，每月至少
    向執行保護管束者報告一次。(五)非經執行保護管束者許可，
    不得離開受保護管束地；離開在10日以上時，應經檢察官核
    准」、「受保護管束人違反前述各款情形之一，情節重大者
    ，檢察官得聲請撤銷保護管束或緩刑之宣告」，保安處分執
    行法第74條之2及第74條之3第1項亦分別定有明文。是受保
    護管束人須有違反保安處分執行法第74條之2規定應遵守之
    事項且具情節重大之具體情事者，即顯示保護管束處分已不
    能收效，尚亦符合刑法第92條第2項及第93條第3項撤銷保護
    管束或緩刑之宣告或假釋之事由，檢察官始得據此聲請撤銷
    之。
三、經查：
  (一)抗告人前因違反家庭暴力防治法案件，經本院以100年度上
    易字第688號判處有期徒刑2月，緩刑2年，緩刑期間交付保
    護管束，而於100年6月23日確定，並於100年7月11日送執行
    ，保護管束期間自100年6月23日起至102年6月22日止，有臺
    灣高等法院被告前案紀錄表1份在卷可稽；嗣臺灣臺中地方
    法院檢察署檢察官指定抗告人應於100年7月20日上午9時45
    分到案執行並至該署觀護人室報到，抗告人業已遵期報到，
    且依命令於100年8月1日至該署觀護人室接受輔導等情，有
    該署100年7月20日報到筆錄、100年7月20日及100年8月1日
    之執行保護管束情況約談報告表等件附於該署100年度執護
    字第710號卷足憑。另抗告人於100年8月1日依規定填載保護
    管束人出國申請表，向臺灣臺中地方法院檢察署聲請於保護
    管束期間出國至中國大陸，並經該署檢察官准許自100年8月
    15日起至同年月31日止出國一情，亦有該署100年8月15日中
    檢耀護艾字第109689號函及受保護管束人出國申請表等件附
    於該署100年度執護字第710號卷可稽，並經原審法院調取上
    開卷證核閱無訛，堪信為真。
  (二)承上，抗告人於100年7月20日業已遵期報到到場執行保安處
    分，且依命令於100年8月1日至臺灣臺中地方法院檢察署觀
    護人室接受輔導，並依規定填載保護管束人出國申請表，向
    臺灣臺中地方法院檢察署聲請於保護管束期間出國至中國大
    陸，並經該署檢察官准許，而合法自100年8月15日起至同年
    月31日止出國，可見未曾有違反上揭保護管束所應遵守之事
    項之情事。另檢察官復未提出相關證據以佐憑抗告人有違反
    上揭保護管束所應遵守之事項且情節重大之情事，顯見抗告
    人於宣告緩刑交付保護管束期間並未違反上揭保護管束所應
    遵守之事項，應臻明確。原審法院以本件檢察官之聲請核與
    保安處分執行法第74條之3第1項之規定不符，乃裁定駁回檢
    察官之聲請，經核於法係屬有據。
四、綜上所述，原審法院依據上揭保安處分執行法之規定，認為
    檢察官聲請撤銷抗告人之緩刑宣告於法不合，裁定駁回檢察
    官之聲請，經核實無違誤，應予維持。抗告意旨徒執個人因
    素，以無從配合遵守保護管束之相關規定為由，指摘原裁定
    不當，自無理由，其抗告應予駁回。
據上論結，應依刑事訴訟法第412條，裁定如主文。
中    華    民    國   100    年    10    月    31    日
                  刑事第十庭    審判長法  官
            刑事第十庭    審判長法  官  江  錫  麟
                                法  官  胡  文  傑
                                法  官  周  瑞  芬
以上正本證明與原本無異。
不得再抗告。
                                書記官  廖  婉  菁
中    華    民    國   100    年    11    月    1     日